【裁判字號】    88,上易,2199
【裁判日期】    890131
【裁判案由】    傷害
【裁判全文】
臺灣高等法院臺南分院刑事判決            八十八年度上易字第二一九九號   Ｃ
      上  訴  人  臺灣嘉義地方法院檢察署檢察官
      被      告  甲  ○  ○
右上訴人因傷害案件，不服臺灣嘉義地方法院八十八年度易字第一０九０號中華民國
八十八年十一月一日第一審判決（起訴案號：臺灣嘉義地方法院檢察署八十八年度偵
字第五七三二號），提起上訴，本院判決如左：
      主      文
上訴駁回。
甲○○緩刑參年。
      事      實
一、甲○○於民國八十八年七月十八日晚上八時三十分許，受其岳母之託，前往乙○
    ○位在嘉義縣民雄鄉北斗村北勢子二三號住處，向乙○○索討其積欠盧英藝（甲
    ○○已故之岳父）之借款新台幣（下同）二十萬元，但遭乙○○所拒而發生爭執
    ，乙○○乃持其家中之塑膠椅欲趕走甲○○，致引起甲○○之不悅，而萌生普通
    傷害之犯意，乃奪下該塑膠椅後向乙○○反推回去，致乙○○受有頭後部裂傷長
    四公分×０．二公分，及挫傷皮下剝脫長三公分×０．二公分等傷害。
二、案經乙○○訴由嘉義縣警察局民雄報請臺灣嘉義地方法院檢察署檢察官偵查起訴
    。
      理      由
一、訊之被告甲○○固坦承於右揭時地，因受其岳母之託，向乙○○索討欠款二十萬
    元未果，而與乙○○發生爭執等情不諱，惟矢口否認有何傷害之犯意，辯稱：是
    乙○○拿塑膠椅打伊，伊因緊張而順手推回去，他就往後仰，此由告訴人之傷在
    其後腦即可證明，然後伊即離開云云。惟查：右揭事實，業據告訴人乙○○於警
    訊時指訴歷歷，並有診斷證明書一紙在卷可資佐證，雖證人即被告之舅父陳意福
    到庭證稱：被告未拿椅子打告訴人云云，惟證人陳意福又證稱：其未看清楚告訴
    人如何拿椅子打被告，是告訴人說並沒有欠被告錢，被告無權利來討債，被告推
    開告訴人後離開等語（參見原審八十八年九月十八日訊問筆錄）；前後所證並非
    一致，且被告自警訊、偵查及原審調查時，均坦承有奪告訴人所持之塑膠椅向告
    訴人方向推過去等語（見警卷第一頁反面最後一行、偵卷第六頁反面第五行及原
    審八十八年九月二十八日訊問筆錄），足認告訴人所指非虛，而證人陳意福到庭
    所證，被告未拿椅子打告訴人云云，顯係事後迴護之詞，不足採信，被告前開所
    辯，無非事後卸責之詞，委無足取，其犯行堪以認定。
二、查被告甲○○，受其岳母之託，向乙○○索討其積欠其岳父之借款遭拒而發生爭
    執，且乙○○持塑膠椅欲予驅趕，致生不悅，其奪下該塑膠椅後反推，致乙○○
    受有頭後部裂傷，核其所為，係犯刑法第二百七十七條第一項傷害罪。原審以被
    告罪證明確，適用刑法第二百七十七條第一項、第四十一條，罰金罰鍰提高標準
    條例第一條前段、第二條，並審酌被告係受託向告訴人索討借款，而與告訴人發
    生爭執，奪下告訴人所持之塑膠椅後反推向告訴人，致告訴人受有傷害，其犯罪
    之動機、目的，犯罪時所受之刺激，及告訴人所受傷害均屬四公分以下之挫裂傷
    ，傷勢尚非嚴重，及其犯罪後態度避重就輕，又未與告訴人達成和解等一切情狀
    ，量處拘役五十日，並諭知如易科罰金，以三百元折算一日之折算標準，以示懲
    儆。認事用法俱無不合，量刑亦稱妥適，檢察官循告訴人之請求上訴，指摘原判
    決量刑過輕，為無理由，應予駁回。
三、查被告未曾受有期徒刑以上刑之宣告，有卷內被告全國前案紀錄表可按，經此偵
    審程序之教訓，應知警惕，諒無再犯之虞，且被告本件犯行，係因岳母生病住院
    而受託代索積欠借款，而起衝突，且事後已與告訴人成立和解，賠償醫藥費三千
    八百五十七元及精神慰藉金五萬元，有本院八十九年度附民字第二號卷附和解筆
    錄可稽。本院因認原判決所宣告之刑，以暫不執行為適當，併諭知緩刑三年，以
    勵自新。
據上論結，應依刑事訴訟法第三百六十八條，刑法第七十四條第一款，判決如主文。
本案經檢察官曾顯智到庭執行職務。
中    華    民    國      八十九      年      一      月      三十一    日
                                  臺灣高等法院臺南分院刑事第二庭
                                      審判長法官  游    明    仁
                                            法官  呂    佳    徵
                                            法官  李    文    福
右正本證明與原本無異。
不得上訴。
                                      法院書記官  徐    瑞    清
中    華    民    國      八十九      年      二      月      一        日
附錄：本判決論罪法條
刑法第二百七十七條第一項：
傷害人之身體或健康者，處三年以下有期徒刑、拘役或一千元以下罰金。


司法院資訊處製作；財團法人民間司法改革基金會備份。
